臺灣桃園地方法院民事簡易判決
111年度桃簡字第16號
原      告  黃國智  
訴訟代理人  顏正豪律師
被      告  廖欽中  

訴訟代理人  胡倉豪律師
複  代理人  劉東霖律師
上列當事人間請求損害賠償事件，本院於民國111年6月9日言詞
辯論終結，判決如下：
    主      文
一、原告之訴駁回。
二、訴訟費用由原告負擔。
　　事實及理由
壹、程序方面：
　　按簡易訴訟之訴狀送達後，原告不得將原訴變更或追加他訴
    ，但擴張或減縮應受判決事項之聲明者，不在此限，民事訴
    訟法第436條第2項適用第255條第1項但書第3 款定有明文。
    經查，原告起訴請求：「被告應給付原告新臺幣（下同）40
    2,817萬元」（見本院桃簡字卷第5頁），嗣於民國111年6月
    9日言詞辯論期日變更訴之聲明為：「被告應給付原告402,8
    17元，及自民事準備㈠狀繕本送達翌日起至清償日止，按週
    年利率5 ％計算之利息」（見本院桃簡字卷第105頁），就金
    額部分，核為減縮應受判決事項之聲明；就併請求利息部分
    ，則為擴張應受判決事項之聲明，均應予准許。
貳、實體方面：
一、原告主張：原告前透過訴外人陳昱霖與被告洽商關於原告所
    有車牌號碼000-0000號自用小客車（下稱系爭車輛）之出售
    事宜，雙方並於108年10月1日簽訂汽車買賣合約書，約定以
    1,480,000元之價格，將系爭車輛出售與被告，復約定被告
    應代原告清償系爭車輛之貸款1,077,183元，並將剩餘價款4
    02,817元交與原告。後原告依約將系爭車輛交付被告，然被
    告僅代為清償貸款1,077,183元，剩餘價款402,817元迄未交
    付原告，原告多次催告給付，被告均藉詞推託而拒不給付，
    爰依民法買賣契約之法律關係提起本件訴訟，請求被告給付
    價款，並聲明：被告應給付原告402,817元，及自民事準備㈠
    狀繕本送達翌日起至清償日止，按週年利率5 ％計算之利息
    。
二、被告則以：原告係透過陳昱霖與被告洽商系爭車輛之出售事
    宜，原告於簽約時有向被告表示上開交易係委由陳昱霖全權
    處理，買賣價金亦由陳昱霖代為受領而交付與原告，後被告
    亦有交付定金100,000元與陳昱霖。嗣被告自陳昱霖處取得
    原告交付之行車執照與身分證等證件，遂將系爭車輛辦理過
    戶，並依約將系爭車輛之貸款1,077,183元清償完畢，再將
    剩餘價款302,817元交付與陳昱霖，是被告已依約履行給付
    價款之義務等語，資為抗辯。並聲明：㈠原告之訴駁回。㈡願
    供擔保，請准宣告免予假執行。
三、本院得心證之理由：
　㈠原告透過陳昱霖與被告洽商系爭車輛之出售事宜，兩造並於1
    08年10月1日簽訂汽車買賣合約書，約定以1,480,000元之價
    格，將系爭車輛出售與被告，被告則須代原告清償系爭車輛
    之貸款1,077,183元，剩餘402,817元方為原告實際可獲取之
    價款。後原告依約將系爭車輛交付與被告，被告則於108年1
    0月15日完成系爭車輛之過戶，並代原告清償貸款1,077,183
    元，嗣被告將剩餘價款402,817元交付與陳昱霖之事實，有
    交通部公路總局新竹區監理所桃園監理站110年10月8日竹監
    桃站字第1100302302號函暨汽車車籍查詢、汽車車主歷史查
    詢、汽車異動歷史查詢、汽車買賣合約書及簽約照片等（見
    本院110年度訴字第1838號卷第85至93頁，桃簡字卷第24至2
    6頁、第64至66頁）在卷可稽，並為兩造所不爭執（見本院
    桃簡字卷第61至62頁、第77至79頁、第94至95頁、第100至1
    02頁、第105至106頁），是此部分之事實，首堪認定。
　㈡按依債務本旨，向債權人或其他有受領權人為清償，經其受
    領者，債之關係消滅，民法第309條第1項定有明文。原告雖
    主張並未授權陳昱霖代為領取價款等語（見本院桃簡字卷第
    100頁背面至第101頁），然為被告所否認（見本院桃簡字卷
    第105至106頁）。經查，本院卷附之汽車買賣合約書為原告
    所親簽乙情，為原告所不爭執（見本院桃簡字卷第65頁、第
    105頁背面），而觀諸該合約書上有明確記載「乙方（即被
    告）於合約簽訂之時，交付定金新臺幣：壹拾萬元整」等節
    （見本院桃簡字卷第65頁），核與被告上開所稱有交付定金
    100,000元與陳昱霖等語相符，是若原告確未授權陳昱霖代
    為領取系爭車輛之價款者，則原告在簽署該買賣合約書時，
    豈有未要求被告將該定金給付之記載內容刪除之可能？此顯
    與一般常情相悖。又參以原告就系爭車輛之買賣價款曾向陳
    昱霖提起給付之訴，並於該案中表示：原告係委託陳昱霖代
    為銷售系爭車輛，被告已將買賣價款402,817元交與陳昱霖
    ，然陳昱霖收受該等款項後遲未交付原告，原告遂與陳昱霖
    相約在冠全汽車處協商，陳昱霖以先前交易之車輛狀況有疑
    致其受有損害，而要求自系爭車輛之價款中扣減款項，原告
    因而同意陳昱霖僅需再給付原告330,000元之價款，然陳昱
    霖迄未給付，爰依民法委任契約之法律關係請求陳昱霖應給
    付系爭車輛之價款等情，有本院110年度訴字第1838號中之
    民事起訴狀及110年11月24日、111年1月10日之言詞辯論筆
    錄（見本院110年度訴字第1838號卷第7、111、143頁）可憑
    ，再參酌原告亦係向陳昱霖表示：系爭車輛之買賣已成立，
    車輛已於10月15日過戶，然仍未收到應該給我的款項、你感
    覺沒有要把尾款交給我的意思、你可以直接說你想凹我多少
    金額？或是你都花光了等情，有通訊軟體對話紀錄（見本院
    110年度訴字第1838號卷第23至27頁）可證，若原告並未授
    權陳昱霖代為領取價款者，則原告在被告工作之冠全汽車處
    與陳昱霖進行協商時，何以未要求被告一同參與協商？甚至
    當場同意陳昱霖以兩人間先前之交易糾紛為由而刪減陳昱霖
    應給付之價款？嗣後又以委任契約關係對陳昱霖提起訴訟而
    要求返還系爭車輛之價款？此益徵原告事前確有授權陳昱霖
    代為領取系爭車輛之價款，事後方一再要求陳昱霖應將款項
    返還與原告乙情無疑。是被告上開辯稱被告已將系爭車輛之
    剩餘價款402,817元交付與有受領權之陳昱霖，而已履行上
    開買賣契約之義務等語，應屬有據。
四、從而，原告依民法買賣契約之法律關係，請求被告給付402,
    817元，及自民事準備㈠狀繕本送達翌日起至清償日止，按週
    年利率5 ％計算之利息，為無理由，應予駁回。
五、訴訟費用負擔之依據：民事訴訟法第78條。
中　　華　　民　　國　　111 　年　　7 　　月　　1 　　日
                  桃園簡易庭  法  官  顏嘉漢
以上為正本係照原本作成。
如不服本判決，應於送達後20日內，向本院提出上訴狀並表明上
訴理由，如於本判決宣示後送達前提起上訴者，應於判決送達後
20日內補提上訴理由書（須附繕本）。
如委任律師提起上訴者，應一併繳納上訴審裁判費。   
中　　華　　民　　國　　111 　年　　7 　　月　　1 　　日
                              書記官  楊上毅